臺灣臺南地方法院民事裁定
                               109年度司家親聲字第53號
聲  請  人  甲○○  

相  對  人  乙○○  
            丙○○  
關  係  人  丁○○

            戊○○  
上列聲請人聲請選任未成年人乙○○、丙○○之特別代理人事件，本
院裁定如下：
    主  文
選任丁○○（女、民國00年0月00日生、身分證統一編號：Z000000
000號）為未成年人乙○○（女、民國00年00月00日生、身分證統
一編號：Z000000000號）、選任戊○○（男、民國00年0月00日生
、身分證統一編號：Z000000000號）為未成年人甲○○（女、民國
00年0月0日生、身分證統一編號：Z000000000號）辦理如附件所
示被繼承人己○○之遺產協議分割繼承登記之特別代理人。
聲請費用新臺幣壹仟元由聲請人負擔。
    理  由
一、按父母之行為與未成年子女之利益相反，依法不得代理時，
    法院得依父母、未成年子女、主管機關、社會福利機構或其
    他利害關係人之聲請或依職權，為子女選任特別代理人，民
    法第1086條第2項定有明文。又該條第2項所定「依法不得代
    理」係採廣義解釋，包括民法第106 條禁止自己代理或雙方
    代理之情形，以及其他一切因利益衝突，法律上禁止代理之
    情形而言。
二、本件聲請意旨略以：聲請人丙○○為未成年人乙○○、甲○○之母
    親，又未成年人父親己○○於民國109年9月1日死亡，聲請人
    與未成年子女同為繼承人，其行為與未成年人利益相反，依
    法不得代理，爰聲請分別為未成年人乙○○、甲○○選任其祖母
    丁○○、叔叔戊○○為特別代理人，據以辦理遺產分割繼承等語
    。
三、經查，聲請主張之上開各情，業據聲請人提出被繼承人己○○
    之全國財產稅總歸戶財產查詢清單、土地及建物登記謄本、
    繼承系統表、戶籍謄本在卷可參，堪信為真實，是聲請為未
    成年人乙○○、甲○○選任特別代理人，即屬有據，應予准許。
    又聲請人聲請分別由關係人丁○○、戊○○擔任未成年人乙○○、
    甲○○之特別代理人，本院審酌丁○○、戊○○分別為未成年人之
    祖母、叔叔，為未成年人之直系、旁系血親尊親屬，渠與未
    成年人關係密切，且於被繼承人己○○之遺產分割繼承事件中
    ，並非繼承人或其他利害關係之人，亦無不適或不宜擔任該
    未成年人代理人之事由，關係人丁○○、戊○○並陳明願分別擔
    任未成年人乙○○、甲○○之特別代理人，有戶籍謄本、同意書
    、印鑑證明各1份附卷可稽；再聲請人主張依附件所示遺產
    分割協議書辦理被繼承人己○○之遺產分割事宜，未成年人乙○○、甲○○分得之遺產與依應繼分比例所計算之價值相當，是
    該分割方案尚無不利於未成年人乙○○、甲○○之情事，自可採
    取。綜上，本院認關於未成年人乙○○、甲○○辦理被繼承人己○○遺產分割繼承事宜，分別由丁○○、戊○○代理，應無不適，
    爰裁定如主文所示。又本件特別代理人就任後，應以善良管
    理人之注意執行其職務，俾維護未成年人之最佳利益，附此
    敘明。
四、依家事事件法第104條第3項、第97條，非訟事件法第24條第
    1項，裁定如主文。
中　　華　　民　　國　　109 　年　　11　　月　　30　 日 
             家事法庭　   司法事務官   陳敬程
以上正本係照原本作成。
如對本裁定抗告須於裁定送達後10日內向本院提出抗告狀，並應
繳納抗告費新臺幣1,000元整。
中　　華　　民　　國　　109 　年　　12　　月　　1 　　日
                          書  記  官   陳惠芳